臺灣橋頭地方法院刑事判決　
111年度交易字第111號
公  訴  人  臺灣橋頭地方檢察署檢察官
被      告  湯明豊




上列被告因公共危險案件，經檢察官聲請以簡易判決處刑（111
年度速偵字第1656號），本院前認為不宜以簡易判決處刑（111
年度交簡字第2035號），改依通常程序審理，嗣被告於本院準備
程序進行中就被訴事實為有罪之陳述，經本院告知簡式審判程序
意旨，並聽取當事人之意見後，由本院裁定改依簡式審判程序審
理，判決如下：
    主  文
湯明豊駕駛動力交通工具而有吐氣所含酒精濃度達每公升零點二
五毫克以上情形，處有期徒刑捌月。
    事  實
一、湯明豊於民國111年7月30日1時許，在高雄市○○區○○街00巷0
    0弄00號飲用酒類後，明知吐氣所含酒精濃度達每公升0.25
    毫克以上者，不得駕駛動力交通工具，仍基於不能安全駕駛
    動力交通工具之犯意，於111年7月30日8時許，自上開住處
    騎乘車牌號碼000-000號普通重型機車上路。嗣於同日8時許
    ，行經高雄市○○區○○○路000號前，因臉色紅潤、行車不穩、
    未戴安全帽而為警攔查，並同日8時11分許，測得吐氣所含
    酒精濃度達每公升0.30毫克，始查悉上情。
二、案經高雄市政府警察局楠梓分局移送臺灣橋頭地方檢察署檢
    察官偵查後聲請以簡易判決處刑。
    理  由
壹、程序部分：
一、按檢察官聲請以簡易判決處刑之案件，經法院認為有刑事訴
    訟法第451條之1第4項但書之情形者，應適用通常程序審判
    之，刑事訴訟法第452條定有明文。經查，被告湯明豊就被
    訴公共危險案件，本院於審理後，認有刑事訴訟法第451條
    之1第4項但書第4款所定之事由，不宜以簡易判決處刑，揆
    諸前揭規定，爰依刑事訴訟法第452條之規定，改用通常程
    序審判之，先予敘明。
二、次按刑事訴訟法第273條之1規定除被告所犯為死刑、無期徒
    刑、最輕本刑為3年以上有期徒刑之罪、或高等法院管轄第
    一審案件者外，於準備程序進行中，被告先就被訴事實為有
    罪之陳述時，得告知被告簡式審判程序之旨，並聽取當事人
    、代理人、辯護人及輔佐人之意見後，裁定進行簡式審判程
    序。經查，被告被訴本案犯行，非前開不得進行簡式審判程
    序之案件，且經被告於準備程序時就被訴事實為有罪之陳述
    ，經本院告知被告簡式審判程序之旨，聽取被告及檢察官之
    意見後，裁定依簡式審判程序進行審判，是本案之證據調查
    ，依刑事訴訟法第273條之2規定，不受同法第159條第1項、
    第161條之2、第161條之3、第163條之1及第164條至第170條
    規定之限制，併先敘明。
貳、實體部分：
一、上揭犯罪事實，業據被告於警詢、偵查、本院準備程序、審
    理時均坦承不諱（見警卷第3頁至第5頁；偵卷第11頁至第12
    頁；本院交易字卷第26頁、第34頁），並有酒精濃度檢測單
    、財團法人臺灣商品檢測驗證中心呼氣酒精測試器檢定合格
    證書（儀器器號：A180915、檢定合格有效期間：112年6月3
    0日或使用次數達1000次者）、公路監理電子閘門證號查詢
    機車駕駛人資料、車牌號碼資料各1份、高雄市政府警察局
    舉發違反道路交通管理事件通知單影本3張附卷可稽（見警
    卷第7頁至第11頁、第17頁至第19頁），足認被告上開任意
    性自白與事實相符，堪予採信。綜上所述，本案事證明確，
    被告之犯行堪以認定，應依法論科。
二、論罪科刑：
（一）核被告所為，係犯刑法第185條之3第1項第1款之駕駛動力
      交通工具而有吐氣所含酒精濃度達每公升0.25毫克以上情
      形罪。
（二）至公訴人雖認被告本案犯行應論以累犯，惟並未就構成累
      犯之事實及應加重其刑之事項具體指出相關證明方法，是
      參最高法院110年度台上字第5660號判決意旨，本院尚無
      庸依職權調查並為相關之認定。至被告前有公共危險案件
      ，經本院以109年度交簡字第2750號判決判處有期徒刑3月
      確定，並於110年12月11日徒刑執行完畢部分之情形，則
      列為刑法第57條第5款所定量刑之審酌事項，附此敘明。
（三）爰審酌被告前已有6次公共危險（酒後駕車）之前科紀錄
      ，此有臺灣高等法院被告前案紀錄表1份附卷可考（見本
      院交易字卷第7頁至第10頁），素行非佳，其明知酒精成
      分對人之意識能力具有不良影響，酒後駕車對一般往來之
      公眾及駕駛人自身皆具有高度危險性，詎未因此心生警惕
      ，竟再次於服用酒類後，吐氣所含酒精濃度高達每公升0.
      30毫克之狀態下，仍執意騎乘普通重型機車上路，除不顧
      己身安全外，更漠視往來公眾之人身、財產安全，殊值非
      難；惟念及被告犯後坦承犯行，態度尚佳，且本次違法行
      為並未肇生交通事故，暨其自陳為高中肄業之智識程度、
      從事臨時工、小康之家庭經濟生活，以及其犯罪動機、目
      的等一切情狀，量處如主文所示之刑，以資懲儆。
據上論斷，應依刑事訴訟法第452條、第273條之1第1項、第299
條第1項前段，判決如主文。
本案經檢察官嚴維德聲請以簡易判決處刑，檢察官陳俐吟到庭執
行職務。
中　　華　　民　　國　　111 　年　　10　　月　　6 　　日
                  刑事第八庭  法  官  張瑾雯
以上正本證明與原本無異。
如不服本判決應於收受送達後20日內向本院提出上訴書狀，並應
敘述具體理由；如未敘述上訴理由者，應於上訴期間屆滿後20日
內向本院補提理由書（均須按他造當事人之人數附繕本）「切勿
逕送上級法院」。
中　　華　　民　　國　　111 　年　　10　　月　　6 　　日
　　　　　　　　　　　　　　　書記官  周素秋
附錄本案論罪科刑之法條：
刑法第185條之3第1項第1款
駕駛動力交通工具而有下列情形之一者，處3 年以下有期徒刑，
得併科30萬元以下罰金：
一、吐氣所含酒精濃度達每公升0.25毫克或血液中酒精濃度達百
    分之0.05以上。